臺灣新北地方法院刑事判決
                                   110年度審易字第1116號
公　訴　人　臺灣新北地方檢察署檢察官
被　　　告　吳俊益




上列被告因竊盜案件，經檢察官提起公訴（109 年度偵字第3273
5 號、第41643 號），被告於準備程序中就被訴事實為有罪之陳
述，本院裁定進行簡式審判程序，茲判決如下：
    主  文
吳俊益犯竊盜罪，處罰金新臺幣肆仟元，如易服勞役，以新臺幣
壹仟元折算壹日；又犯竊盜罪，處罰金新臺幣參仟元，如易服勞
役，以新臺幣壹仟元折算壹日，未扣案之犯罪所得七龍珠公仔壹
盒沒收，於全部或一部不能沒收或不宜執行沒收時，追徵其價額
；應執行罰金新臺幣陸仟元，如易服勞役，以新臺幣壹仟元折算
壹日。
    事  實
一、吳俊益意圖為自己不法之所有而基於竊盜之犯意，於民國00
    0 年7 月8 日凌晨1 時7 分許，在周尚洋所經營、址設新北
    市○○區○○路00號夾娃娃機店內，趁無人在場而認有機可乘，
    徒手從機台商品出貨口伸入將機台內藍芽耳機4 盒（價值各
    為新臺幣〈下同〉300 、350 、350 、1,100 元，業已發還周
    尚洋）撥至掉落後取出而行竊得手。嗣經周尚洋在家中用手
    機軟體遠端監看店內監視器畫面察覺有異後報警處理，吳俊
    益為警通知到案後主動交付前開藍芽耳機4 盒扣案而查獲。
二、又緣於同年9 月22日晚間某時許，王志強在其所經營、址設
    新北市○○區○○路0 段000 號之「夾宋」夾娃娃機店內，先投
    幣達到機台保夾金額1,080 元而可無限夾取至商品掉落至出
    貨口為止，且已將該機台中七龍珠公仔1 盒（價值1,000 元
    ）夾取至洞口旁卡住尚未掉落，然因前往接送妻子而暫時離
    開，故以物品將機台顯示金額處蓋住，並將寫有「保夾勿動
    」之便利貼貼在機台搖桿旁後離去，嗣吳俊益見店內無人且
    上開狀態有機可乘，明知該機台已達保夾狀態且貼有上開便
    利貼，竟另意圖為自己不法之所有而基於竊盜之犯意，先操
    作機台將上開公仔移到洞口內，然商品仍因卡住未掉落至出
    貨口，遂徒手從機台商品出貨口伸入將商品取出而行竊得手
    。嗣王志強返回店內發現物品遭竊，調閱店內監視器報警處
    理而查獲。
三、案經周尚洋、王志強訴由新北市政府警察局永和分局報告臺
    灣新北地方檢察署檢察官偵查起訴。
    理  由
一、按除被告所犯為死刑、無期徒刑、最輕本刑為3 年以上有期
    徒刑之罪或高等法院管轄第一審案件者外，於第一次審判期
    日前之準備程序進行中，被告先就被訴事實為有罪之陳述時
    ，審判長得告知被告簡式審判程序之旨，並聽取當事人、代
    理人、辯護人及輔佐人之意見後，裁定進行簡式審判程序，
    刑事訴訟法第273 條之1 第1 項定有明文。本件被告所犯係
    死刑、無期徒刑、最輕本刑為3 年以上有期徒刑以外之罪，
    其於準備程序中就被訴事實為有罪之陳述，經本院告知簡式
    審判程序之旨，並聽取公訴人及被告之意見後，認宜進行簡
    式審判程序，爰依上開規定裁定行簡式審判程序。
二、上揭事實，業據被告於本院準備程序及審理時坦承不諱，核
    與證人即告訴人周尚洋、王志強於警詢、偵查中之證述情節
    相符，並有新北市政府警察局永和分局扣押筆錄、扣押物品
    目錄表、贓物認領保管單、車輛詳細資料報表、監視器錄影
    光碟暨翻拍照片、物品照片附卷可稽，被告犯行堪予認定。
三、核被告2 次所為，均係犯刑法第320 條第1 項之普通竊盜罪
    。被告就上開2 次竊盜犯行，犯意各別，行為互殊，應予分
    論併罰。爰審酌被告不思正道取財，恣意竊取他人財物，破
    壞社會治安，兼衡被告之素行、犯罪動機、目的、手段，以
    及犯後態度等一切情狀，各量處如主文所示之刑並定其應執
    行之刑，及均諭知易服勞役之折算標準，以資懲儆。本件被
    告就事實欄一、（二）所示之竊盜犯行所竊得之七龍珠公仔
    1 盒，為其犯罪所得之物，雖未扣案，仍應依刑法第38條之
    1 第1 項、第3 項規定宣告沒收，於全部或一部不能沒收或
    不宜執行沒收時，追徵其價額。至被告就事實欄一、（一）
    所竊得之物，業已實際合法發還告訴人周尚洋，有贓物認領
    保管單（見109 年度偵字第32735 號偵查卷第13頁）可據，
    依刑法第38條之1 第5 項之規定，自不予宣告沒收或追徵。
據上論斷，應依刑事訴訟法第273 條之1 第1 項、第299 條第1
項前段，刑法第320 條第1 項、第51條第7 款、第42條第3 項前
段、第38條之1 第1 項、第3 項、第5 項，刑法施行法第1 條之
1 第1 項，判決如主文。
本案經檢察官何皓元提起公訴，檢察官陳漢章到庭執行職務。
中　　華　　民　　國　 110　　年　　12　　月　　9 　　日
                  刑事第二十四庭  法  官  徐子涵
上列正本證明與原本無異。
如不服本判決，應於判決送達後20日內敘明上訴理由，向本院提
出上訴狀 (應附繕本) ，上訴於臺灣高等法院。其未敘述上訴理
由者，應於上訴期間屆滿後20日內向本院補提理由書「切勿逕送
上級法院」。
                                  書記官　游士霈
中　　華　　民　　國　 110　　年　　12　　月　　9 　　日
附錄本案論罪科刑法條全文：
中華民國刑法第320條
意圖為自己或第三人不法之所有，而竊取他人之動產者，為竊盜
罪，處 5 年以下有期徒刑、拘役或 50 萬元以下罰金。
意圖為自己或第三人不法之利益，而竊佔他人之不動產者，依前
項之規定處斷。
前二項之未遂犯罰之。